Inventaris van het archief van de bureaus Kabinet en Juridische Zaken van de Afdeling Politie van het Ministerie van Justitie, (1932) 1945-1952 (1968)
Nationaal Archief, Den Haag
- Bureau Kabinet van de Afdeling Politie, 1945 - 1952, 1.
  - Stukken betreffende bijzondere onderwerpen, 1.2
    - A, Collectieve informatie ten aanzien van zowel natuurlijke als rechtspersonen en periodieke overzichten van het Bureau Nationale Veiligheid, 1.2.1
      - A 022/54. Uittreksel uit een veiligheidsrapport opgemaakt door een onderofficier van de grensveiligheidsdienst van de Koninklijke Marechaussee over aangehouden en voortvluchtige pas- en documentenvervalsers in Duitsland, met bijlagen en geleidebrief., 1954; 494; 1 omslag
      - A 023/54. Stukken betreffende de behandeling van het verzoek van G.A. Fijn van Draat te 's-Gravenhage om inlichtingen over de voor de oorlog te 's-Gravenhage gevestigde Reichs Deuts Gemeinschaft., 1954; 495; 1 omslag
      - A 024/54. Rapporten over het stemmingsbeeld in Elten en over een bezoek van Duitse studenten aan het Drostambt Tudderen, met geleidebrieven., 1954-1957; 496; 1 omslag
        Zie ook A 066/51.
      - A 027/54. Stukken betreffende het instellen van onderzoeken naar de activiteiten van (leden van) de Vrijdenkersvereniging ''De Dageraad'' en naar de Stichting Cultureel en Sociaal Centrum voor Onkerkelijke Nederlanders., 1953-1955; 497; 1 omslag
        Bevat ook V008/52. Bevat persoonsnamen.
      - A 028/54. Stukken betreffende het instellen van en deelnemen aan de Werkcommissie Verscherpte Politiare Grensbewaking., 1953-1961; 498; 1 omslag
        De instellingsbeschikking komt tot stand bij Afdeling Politie, Bureau Personeel en Organisatie. Meest lidmaatschapsarchief van voorzitter J.C. van der Minne, directeur-generaal, hoofd van de Afdeling Politie. Laatste archiefvormer is Directie Politie, Stafbureau Organisatie.
      - A 030/54. Stukken betreffende de samenstelling van de Commissie van Coördinatie van de Inlichtingen- en Veiligheidsdiensten en afschrift van een beschikking van de minister-president, de minister van Algemene Zaken tot instelling van het Comité Verenigde Inlichtingendiensten Nederland (CVIN)., 1954-1957; 499; 1 omslag
      - A 032/54. Stukken betreffende het verlenen van bijstand door personeel van het Korps Rijkspolitie in geval van ordeverstoring in woonoorden en woonwijken van Ambonezen., 1954-1963; 500; 1 omslag
        Openbaarheid beperkt tot 01-01-2039
        Archiefvormer Onderafdeling Criminele Zaken, later Stafbureau Organisatie.
      - A 036/54. Stukken betreffende het treffen van veiligheidsmaatregelen ten behoeve van het bezoek van de Franse president aan Nederland., 1954; 501; 1 omslag
      - A 037/54. Stukken betreffende het treffen van veiligheidsmaatregelen ten behoeve van het bezoek van de koning van Noorwegen aan Nederland., 1954; 502; 1 omslag
      - A 038/54. Stukken betreffende het ter behandeling overdragen aan het hoofd van de Binnenlandse Veiligheidsdienst van een circulaire van de Secrétaire Général de Commission Internationale de Police Criminelle te Parijs over te treffen veiligheidsmaatregelen in verband met het bezoek van de hertog van Edinburg aan Canada., 1954; 503; 1 omslag
      - A 039/54. Stukken betreffende het ten behoeve van de 1e Afdeling van het Ministerie van Justitie inwinnen van inlichtingen naar aanleiding van een verzoek van de Zaanse atletenclub ''De Halter'' om goedkeuring van de statuten., 1954; 504; 1 omslag
      - A 039A/54. Stukken betreffende het inwinnen van inlichtingen omtrent de herkomst en inhoud van een bij Ermelo aangetroffen pakket Russische pamfletten., 1954; 505; 1 omslag
        Zie ook A 023/55.
      - A 040/54. Brief van de minister van Binnenlandse Zaken betreffende vermiste krijgsgevangen, met bijlage., 1954; 506; 1 omslag
        Fotokopieën.
      - A 041/54. Publicatie ''Strenght of the international communist movement'' van de Amerikaanse Senaatscommissie voor Buitenlandse Betrekkingen, met geleidebrieven., 1954; 507; 1 omslag
      - A 042/54. Stukken betreffende de aanwijzing van politieambtenaren voor taken bij het vorderen van motorvoertuigen., 1965; 508; 1 omslag
        Openbaarheid beperkt tot 01-01-2041
        Bevat alleen stukken van 1965. Archiefvormer: Stafbureau Organisatie.
      - A 045/54. Stukken betreffende het samenstellen van lijsten waarop de namen, adressen en telefoonnummers vermeld staan van onder de Afdeling Politie ressorterende ambtenaren, diensten en instellingen die in oorlogstijd aangesloten dienen te blijven op het telefoonnet en door de Politie Verbindingsdienst ingezonden coderingssleutels., 1948-1954; 509; 1 omslag
        Bevat ook A 056/48 en A035/52.
      - A 046/54. Stukken betreffende de behandeling van voorstellen tot betere materieelvoorziening en salariëring van het Korps Rijkspolitie., 1954; 510; 1 omslag
      - A 047/54. Stukken betreffende het ten behoeve van de 1e Afdeling van het Ministerie van Justitie inwinnen van inlichtingen naar aanleiding van een verzoek van het Onafhankelijk Verbond van Bedrijfsorganisaties om goedkeuring van de statuten en het als ongewenst vreemdeling signaleren in het opsporingsregister van een Belgische afgevaardigde., 1954-1955; 511; 1 omslag
      - A 049/54. Stukken betreffende het treffen van veiligheidsmaatregelen ten behoeve van het bezoek van de keizer van Ethiopië aan Nederland., 1954; 512; 1 omslag
      - A 051/54. Stukken betreffende het uitwerken van een systeem "Waterdicht" tot afsluiting van de landsgrenzen en een daarvoor gelegen waterlinie, teneinde in zeer bijzondere gevallen bepaalde gesignaleerde personen, verdacht van ernstige misdrijven, het verlaten van of de toegang tot het land te beletten en te kunnen aanhouden., 1942-1959; 513-525; 6 pakken en 7 omslagen
        - Alarmeringsschema voor de Politietelexdienst voor het grensafsluitingssysteem, 1953 - 1958, 513; pak
          Met kaarten.
        - Bewakingsplannen van de Koninklijke Marechaussee, 1955, 514
        - Bewakingsplannen van rijks- en gemeentepolitie. 1953-1958, 515-519
          - Ressort Amsterdam, 1954 - 1958, 515
          - Ressort Arnhem, 1953 - 1956, 516
          - Ressort Leeuwarden, 1953 - 1957, 517; pak
          - Ressort 's-Gravenhage, 1954 - 1957, 518
          - Ressort 's-Hertogenbosch, 1953 - 1958, 519; pak
        - Instructies voor korpschefs van de politie, 1950 - 1953, 520
        - Maatregelen ter uitvoering van trein- en stationscontroles, 1953 - 1957, 521
        - Systeem van alarmering van de diverse grensposten van zowel te land als te water, 1953 - 1959, 522; pak
          Openbaarheid beperkt tot 01-01-2035
        - Systeem van alarmering van politie-eenheden, 1949 - 1955, 523
        - Vaststellen van de bezetting van zowel grens- als politieposten, 1942 - 1954, 524; pak
        - Vooroefening proefalarm "Waterdicht", 1958, 525; pak
      - A 052/54. Stukken betreffende de samenstelling van een lijst van namen van ambtenaren ressorterend onder Afdeling Politie die kennis mogen nemen van geheime stukken., 1952-1954; 526; 1 omslag
        Bevat ook A 067/52. Bevat persoonsnamen.
      - A 053/54. Krantenartikel betreffende de behandeling van Duitse oorlogsmisdadigers in de gevangenis te Breda, afschrift met geleidebrief., 1954; 527; 1 omslag
      - A 055/54. Stukken betreffende het ten behoeve van de 1e Afdeling van het Ministerie van Justitie inwinnen van inlichtingen naar aanleiding van een verzoek van de Bond van Nederlands PTT-personeel ''Ons Belang'' om goedkeuring van de statuten., 1954-1957; 528; 1 omslag
      - A 056/54. Stukken betreffende het instemmen met het voorstel van de minister van Verkeer en Waterstaat tot inschakeling van de tot het Korps Rijkspolitie behorende Rijkspolitie te Water bij de uitvoering van maatregelen ten tijde van oorlog, oorlogsgevaar of andere buitengewone omstandigheden ten aanzien van de Nederlandse en van de buitenlandse binnenschepen., 1954-1955; 529; 1 omslag
      - A 059/54. Stukken betreffende de afgifte van paspoorten aan leden van de Communistische Partij Nederland., 1954; 530; 1 omslag
      - A 001/55. Stukken betreffende het verstrekken van inlichtingen aan de betreffende procureur-generaal over de verwachte aankomst in Nederlandse havens van schepen met militaire hulpgoederen van Amerika bestemd voor West-Europa in het kader van de uitvoering van het Atlantische Pact (levering MDAP-goederen), in verband met de beveiliging., 1955; 531; 1 omslag
      - A 004/55. Stukken betreffende het inwinnen van inlichtingen omtrent diverse personen in verband met hun voorgenomen naturalisatie., 1955; 532; 1 omslag
      - A 006/55. Stukken betreffende het doen instellen van een schriftkundig onderzoek op verzoek van de officier van Justitie bij de Raad van Justitie te Hollandia, Nieuw-Guinea., 1954; 533; 1 omslag
      - A 007/55. Stukken betreffende het informeren van de minister over de maatregelen die worden getroffen naar aanleiding van een rapport van de bewaarder van het Tehuis voor Vreemdelingen ''De Rozenhof'' over het aanspreken van een geïnterneerde door een Pool., 1954-1955; 534; 1 omslag
      - A 008/55. Stukken betreffende het verlenen van medewerking aan het treffen van veiligheidsmaatregelen bij bezoeken van hoge buitenlandse autoriteiten aan Nederland., 1955-1959; 535; 1 pak
        Zie ook A 019/53 en A 013/54. Bevat tekening.
      - A 010/55. Blad getiteld: "Soviet illegal espionage in the United States'', fotokopie., 1958; 536; 1 stuk
        Er zijn geen stukken van 1955 aangetroffen.
      - A 011/55. Stukken betreffende het treffen van veiligheidsmaatregelen naar aanleiding van bedreiging van de Egyptische consul te Amsterdam., 1955; 537; 1 omslag
      - A 013/55. Stukken betreffende het ínstellen van onderzoeken naar de politieke antecedenten van Oostenrijkse mijnwerkers die zijn aangeworven voor de Nederlandse steenkolenmijnen., 1955-1956; 538; 1 omslag
      - A 014/55. Telexbericht gericht aan de procureur-generaal, fungerend directeur van politie te Amsterdam over het treffen van veiligheidsmaatregelen ten behoeve van een in Amsterdam verblijvende Hongaarse dansgroep., 1955; 539; 1 stuk
      - A 015/55. Overzicht van gegevens betreffende de situatie in België tijdens demonstraties in het grensgebied, met geleidebrief., 1955; 540; 1 omslag
      - A 016/55. Stukken betreffende het verlenen van toestemming aan het hoofd van de Politie Verbindingsdienst te Utrecht tot het meewerken aan de door de te Velsen geformeerde mobiele eenheid te houden oefening., 1955; 541; 1 omslag
      - A 017/55. Ingekomen berichten over stakingen bij diverse bedrijven, met geleidbrieven., 1955-1956; 542; 1 omslag
      - A 018/55. Rapporten en verslagen van de Binnenlandse Veiligheidsdienst betreffende de (re)organisatie en/of activiteiten van de Communistische Partij Nederland, met geleidebrieven., 1955-1957; 543; 1 omslag
      - A 020/55. Brief van het hoofd van de Binnenlandse Veiligheidsdienst met een overzicht van de internationale wetenschappelijke congressen in 1955., 544; 1 stuk
      - A 021/55. Stukken betreffende het ínstellen van onderzoeken naar de politieke antecedenten van bij de NV Philips te Eindhoven tewerkgestelde Oostenrijkse technici., 1955-1956; 545; 1 omslag
      - A 023/55. Brief van de inspecteur-generaal der Rijkspolitie te 's-Gravenhage betreffende het vinden van een in de Russische taal gesteld geschrift, met bijlagen., 1955; 546; 1 omslag
      - A 024/55. Rapport betreffende en tekst van een toespraak gehouden bij de onthulling van het monument gewijd aan de nagedachtenis van H.T. Kuipers-Rietberg, een te Winterswijk gewoond hebbende verzetsvrouw en oprichtster van de landelijke organisatie voor hulp aan onderduikers, met geleidebrieven., 1955; 547; 1 omslag
      - A 025/55. Stukken betreffende het verlenen van medewerking aan deelname van de Rijkspolitie aan de nationale verkeersoefening ''Epsilon'', een oefening van die overheidsinstanties en functionarissen die in tijd van oorlog nauw bij de organisatie van het vervoer betrokken zullen worden., 1955; 548; 1 pak
        Archiefvormer: Bureau Personeel en Organisatie. Bevat tekeningen.
      - A 026/55. Stukken betreffende het ten behoeve van de 1e Afdeling van het Ministerie van Justitie inwinnen van inlichtingen naar aanleiding van een verzoek van de postduivenvereniging ''De Koerier'' te Oosterbeek om goedkeuring van de statuten., 1955; 549; 1 omslag
      - A 027/55. Stukken betreffende de behandeling van het verzoek van de Ierse legatie te 's-Gravenhage om inlichtingen over door de Nederlandse Politie te nemen maatregelen in tijden van oorlog en oorlogsgevaar., 1955; 550; 1 omslag
        Archiefvormer: Bureau Personeel en Organisatie.
      - A 028/55. Stukken betreffende het ínstellen van onderzoeken naar de politieke antecedenten van Italiaanse mijnwerkers die zijn aangeworven voor de Nederlandse steenkolenmijnen., 1955; 551; 1 omslag
      - A 031/55. Kwartaalrapporten van de procureurs-generaal, fungerend directeuren van politie te Amsterdam, Arnhem, 's-Hertogenbosch en Leeuwarden, met bijlagen., 1965-1968; 552-556; 3 pakken en 2 omslagen
        Archiefvormer: Directie Politie. Er zijn geen stukken van voor 1965 aangetroffen.
        - Amsterdam: 1e - 4e kwartaal 1965, 1965, 552
          Openbaarheid beperkt tot 01-01-2042
        - Arnhem: 4e kwartaal 1964; 3e kwartaal 1966; 1e, 3e en 4e kwartaal 1967, 1965 - 1967, 553; omslag
          Openbaarheid beperkt tot 01-01-2044
        - 's-Hertogenbosch: 1e en 3e kwartaal 1965; 3e kwartaal 1966; 1e - 4e kwartaal 1967; 2e kwartaal 1968, 1965 - 1968, 554; omslag
          Bevat ook 81/65 JZ.
        - Leeuwarden: 1e kwartaal 1965 - 4e kwartaal 1967, 1965 - 1967, 555
        - Amsterdam: 1e - 4e kwartaal 1967, 1967, 556
      - A 032/55. Stukken betreffende het doorzenden aan het hoofd van de Rijksvreemdelingendienst van een brief van het hoofd van de Binnenlandse Veiligheidsdienst over de schrijfwijze van Chinese namen., 1955; 557; 1 omslag
      - A 033/55. Stukken betreffende het treffen van veiligheidsmaatregelen ten behoeve van een te Noordwijk te houden conferentie van ministers van Buitenlandse Zaken., 1955; 558; 1 omslag
      - A 034/55. Stukken betreffende het maken van afspraken met betrokken partijen over de gang van zaken met betrekking tot het inwinnen van informaties bij de Rijksinlichtingendienst ten aanzien van Philipspersoneel dat bij een regeringsopdracht is of zal worden betrokken door die leden van het Philipspersoneel welke bij beschikking van de minister van Binnenlandse Zaken zijn aangewezen om werkzaamheden te verrichten ten behoeve van de Binnenlandse Veiligheidsdienst., 1955; 559; 1 omslag
      - A 035/55. Rapport van de Binnenlandse Veiligheidsdienst betreffende de oprichting van een communistisch georiënteerde correspondentieclub ''Uilenspiegel'' en een rapport van de gemeentepolitie te Apeldoorn over een ''Uilenspiegel-'' zomerkamp in Loenen, met geleidebrieven., 1955-1956; 560; 1 omslag
      - A 037/55. Stukken betreffende het inwinnen van inlichtingen naar aanleiding van een mededeling over vernielingen op de luchthaven Schiphol aan luchtvaartuigen afkomstig uit Amerika en bestemd voor de Nederlandse luchtstrijdkrachten., 1955; 561; 1 omslag
      - A 039/55. Stukken betreffende het ínstellen van onderzoeken naar de politieke antecedenten van Italiaanse scheepsbouwarbeiders., 1955; 562; 1 omslag
      - A 044/55. Ingekomen berichten over communistische activiteiten, met geleidebrieven., 1955-1956; 563; 1 omslag
      - A 045/55. Ingekomen (kranten)berichten en rapporten betreffende activiteiten van de Nederlandse Oppositie Unie (eerder de Nederlandse Conservatieve Partij) en/of van zijn voorzitter P.J. Gaillard., 1955-1956; 564; 1 omslag
      - A 046/55. Brief van de chef van het Kabinet van de minister van Buitenlandse Zaken betreffende de aankomst van Indonesische ministers in verband met het voeren van Nederlands-Indonesische besprekingen te 's-Gravenhage., 1955; 565; 1 stuk
      - A 047/55. Stukken betreffende het verstrekken van inlichtingen aan het hoofd van de Binnenlandse Veiligheidsdienst over het al of niet voorkomen in de administratie bij de Afdeling Politie of bij de Rijksvreemdelingendienst van voormalige leden van de Oost-Duitse Volkspolitie die zich zonder vaste woon- of verblijfplaats in West-Duitsland ophouden., 1955; 566; 1 omslag
      - A 001/56. Stukken betreffende het verstrekken van inlichtingen aan de betreffende procureur-generaal over de verwachte aankomst in Nederlandse havens van schepen met militaire hulpgoederen van Amerika bestemd voor West-Europa in het kader van de uitvoering van het Atlantische Pact (levering MDAP-goederen), in verband met beveiliging., 1956; 567; 1 omslag
      - A 002/56. Stukken betreffende het opleggen van een beperking van de bewegingsvrijheid aan leden en personeel van Sovjet-Russische, Hongaarse en Roemeense diplomaten., 1952-1966; 568; 1 pak
        A 023/52 gaat verder in A 002/56.
      - A 003/56. Ingekomen rapporten van de Binnenlandse Veiligheidsdienst betreffende activiteiten van de Communistische Partij Nederland (CPN)., 1956; 569; 1 omslag
      - A 004/56. Stukken betreffende het op verzoek van het hoofd van de 1e Afdeling instellen van onderzoeken naar diverse personen naar aanleiding van wetsontwerpen tot naturalisatie van die personen., 1956; 570; 1 omslag
      - A 006/56. Ingekomen rapport van de Binnenlandse Veiligheidsdienst over de beveiliging van het KLM vliegtuig met getuigen à décharge in het proces Jungschlaeger te Djakarta, Indonesië., 1956; 571; 1 stuk
        Zie ook inv.nr. 578.
      - A 007/56. Tijdschrift "Neue Justiz'' ontvangen van het Kabinet van de minister-president, foto-kopie met geleidebrieven., 1956-1957; 572; 1 omslag
      - A 009/56. Rapporten betreffende het Kriminaltechnisches Institut te Berlijn, Oost-Duitsland, met geleidebrieven., 1956; 573; 1 omslag
      - A 010/56. Stukken betreffende het behandelen van verzoeken van particulieren om inzage van het dossier van mr. J.C.S. Warendorf over de interne verhoudingen in de Paroolgroep van 1940 - 1942., 1955-1956; 574; 1 omslag
      - A 011/56. Stukken betreffende de behandeling van de opmerking over de slechte verlichting op het vliegveld Valkenburg., 1955-1956; 575; 1 omslag
      - A 012/56. Ingekomen rapport van de Binnenlandse Veiligheidsdienst over een jeugdmeeting van het Communistische Algemeen Nederlands Jeugd Verbond (ANJV), met geleidebrief., 1956; 576; 1 omslag
      - A 013/56. Rapporten betreffende de activiteiten van P. van Tienen te 's-Gravenhage en over het door hem uitgegeven Sociaal Weekblad, met geleide- en doorzendingsbrieven., 1956-1957; 577; 1 omslag
        Bevat ook dossiernrs. P 1152/51, P 438/55 en P 1723/55.
      - A 014/56. Stukken betreffende het nemen van maatregelen naar aanleiding van een anonieme dreigbrief gericht aan het Hoge Commissariaat van Indonesië te 's-Gravenhage in verband met de rechtzaak Jungslaeger., 1956; 578; 1 omslag
        Zie ook inv.nr. 571.
      - A 015/56. Stukken betreffende het instellen van een antecedenten onderzoek naar een groep jongere vluchtelingen die onder auspiciën van de Commissie Internationaal Hulpwerk uit het Nederlands Verbond van Vakverenigingen en de Partij van de Arbeid, gedurende een jaar in Nederland zullen blijven., 1956; 579; 1 omslag
      - A 016/56. Stukken betreffende de behandeling van rapporten van de Binnenlandse Veiligheidsdienst over activiteiten van de Hinag, een vereniging van oud NSB-ers., 1956-1957; 580; 1 omslag
      - A 016/56. Stukken betreffende het instellen van een onderzoek naar Braziliaanse communisten., 1956; 581; 1 omslag
      - A 017/56. Geleidebrief van de regeringscommissaris in Algemene Dienst te 's-Gravenhage bij exemplaren van het blad "Der Grenzpolizist"., 1956; 582; 1 stuk
        De bladen zelf zijn niet aanwezig.
      - A 018/56. Stukken betreffende het doorzenden van een rapport van de Binnenlandse Veiligheidsdienst aan de Rijksvreemdelingendienst over de culturele betrekkingen tussen Nederland en de Duitse Democratische Republiek., 1956; 583; 1 omslag
      - A 019/56. Brief van de procureur-generaal, fungerend directeur van politie te Arnhem met informatie over verspreidde pamfletten in de gemeenten Aalten en Wisch over Walter Ulbricht, met bijlage., 584; 1 omslag
      - A 020/56. Ingekomen stukken betreffende wijzigingen in de Defensie Commissie., 1956-1957; 585; 1 omslag
      - A 021/56. Stukken betreffende het behandelen van een verzoek van het hoofd van de Binnenlandse Veiligheidsdienst om op de hoogte te worden gehouden van mogelijke activiteiten van Algerijnse nationalisten., 1956; 586; 1 omslag
      - A 022/56. Stukken betreffende de behandeling van een klacht over streng en onplezierig optreden door politie en douane jegens in Nederland studerende Indonesiërs., 1956; 587; 1 omslag
      - A 023/56. Stukken betreffende de behandeling van een rapport van de Binnenlandse Veiligheidsdienst over het Comité ter Bevordering der Culturele Betrekkingen tussen Nederland en Hongarije., 1956; 588; 1 omslag
      - A 025/56. Stukken betreffende het verlenen van medewerking aan het onderzoek naar het politiebeleid inzake het neerschieten van een politie-ambtenaar te Woerden., 1951-1955; 589; 1 omslag
      - A 026/56. Rapporten van de Binnenlandse Veiligheidsdienst over activiteiten van de Communistische Partij Nederland (CPN), met geleidebrieven., 1956; 590; 1 omslag
      - A 027/56. Rapporten van de Binnenlandse Veiligheidsdienst over de Buchenwaldherdenking te Amsterdam, met geleidebrieven., 1956; 591; 1 omslag
      - A 028/56. Rapporten van de Binnenlandse Veiligheidsdienst betreffende activiteiten van het Comité "Zomer van Vriendschap", opgericht door de communistische World Federation of Democratic Youth (WFDY) te Boedapest, met geleidebrieven., 1956; 592; 1 omslag
      - A 029/56. Rapporten van de Binnenlandse Veiligheidsdienst betreffende activiteiten van het Comité Stopzetting Atoomproeven, met krantenknipsel en geleidebrieven., 1956; 593; 1 omslag
      - A 030/56. Rapport van de Binnenlandse Veiligheidsdienst betreffende de culturele uitwisseling tussen Nederland en de Sowjet-Unie, met geleidebrief., 1956; 594; 1 omslag
      - A 031/56. Rapport van de Binnenlandse Veiligheidsdienst betreffende het bezoek van het Antifascistisch Vrouwencomité uit de Sowjet-Unie op uitnodiging van de communistische Nederlandse Vrouwenbeweging (NVB), met geleidebrief., 1956; 595; 1 omslag
      - A 032/56. Rapporten van de Binnenlandse Veiligheidsdienst betreffende het 6e Wereldjeugdfestival van Jeugd en Studenten voor Vrede en Vriendschap van 28 juli tot 11 augustus 1957 te Moskou onder auspiciën van de communistische Wereld Federatie van Democratische Jeugd (WFDJ) en de Internationale Unie van Studenten (IUS), met bijlagen en geleidebrieven., 1956; 596; 1 omslag
      - A 034/56. Stukken betreffende een verzoek om inlichtingen aan de Binnenlandse Veiligheidsdienst over het karakter van het Centraal Bureau voor Algemeen Vredeswerk (BEDA) te Amsterdam., 1956; 597; 1 omslag
      - A 036/56. Stukken betreffende de behandeling van het verzoek om ondersteuning van de Rijkspolitie bij het bezoek van de president van Costa Rica., 1956; 598; 1 omslag
      - A 037/56. Rapporten van de Binnenlandse Veiligheidsdienst betreffende de verhouding tussen de Communistische Partij Nederland (CPN) en de Socialistische Unie, met geleidebrief., 1956; 599; 1 omslag
      - A 038/56. Rapporten van de Binnenlandse Veiligheidsdienst betreffende activiteiten van het communistische Algemeen Nederlands Jeugd Verbond (ANJV) in en ten opzichte van de militaire organisatie, met geleidebrief., 1956; 600; 1 omslag